---
title: "desafio_sazone"
output:
  pdf_document: default
  html_notebook: default
---


```{r , include=FALSE}
library(tidyverse)
library(here)
library(ggthemes)
library(tidytext)
library(scales)
library(chron)
library(lubridate)
library(tinytex)
setwd(here())

```

## R Markdown

```{r}

desafio_priceav <- read.csv("desafio_priceav.csv")
desafio_details <- read.csv("desafio_details.csv")


```

## Olhar a bases de forma geral. 

```{r}
desafio_priceav %>% glimpse()
```


```{r}
desafio_details %>% glimpse()

```

Nesse df, algumas colunas possuem caracteries especiais, para lidar com isso, usaremos a função abaixo.

```{r}
desafio_details_nomes_pt <- desafio_details %>% 
  mutate(ad_name = iconv( ad_name ,from = "UTF-8", to="LATIN1"),
         suburb = iconv( suburb ,from = "UTF-8", to="LATIN1")) %>% 
  select(-X)

```

Foi removida a coluna X, por dois motivos.
Já temos uma coluna de index nativa na nossa base de dados R.
Caso o desafio fosse realizado no Jupter, faria sentido a utilização dessa coluna como index, pois a contagem em Python começa em 0.

```{r}
desafio_priceav_clean <- desafio_priceav %>% 
  select(-c(1,2))
```

O mesmo foi feito nesse df em relação a coluna X, com um adicional foi removida a coluna "Unnamed..0", pois não houve nenhuma explicação na documentação sobre essa variável.

## 1. Ordene os bairros em ordem crescente de número de listings

Para fazer tal ordenamento será feito um left_join entre a base desafio_priceave a base desafio_details.

```{r}
deafio_completo <- desafio_priceav_clean %>% 
  left_join(desafio_details_nomes_pt, by = c("airbnb_listing_id"))

```


```{r}
numero_listing <- deafio_completo %>% 
  group_by(suburb) %>% 
  distinct(airbnb_listing_id) %>% 
  count(name = "quantidade_listing") %>% 
  ungroup() %>% 
  arrange(quantidade_listing)

```

Plot quantidade de Listing 
```{r}

quantidade_listing <- numero_listing %>% 
  mutate(suburb = fct_reorder(suburb, quantidade_listing))


```


```{r pressure, echo=FALSE}
quantidade_listing %>% 
  ggplot(aes(suburb, quantidade_listing, fill = suburb))+
  geom_col()+
  labs(title = "Quantidade de Listing",
       subtitle = "Quanto de listing possue cada bairro?",
       x = "Bairro",
       y = "Quantidade")+
    theme_fivethirtyeight()+
  scale_fill_discrete(guide="none")


```

O bairro ingleses possui o maio rúmero de listing, seguido por Canasvieiras.
O bairro com a menor quantidade de listings é o Centro.

## 2. Ordene os bairros em ordem crescente de faturamento médio dos listings

```{r}
media_faturamento <- deafio_completo %>% 
  filter(occupied == "0") %>% 
  group_by(suburb) %>%
  summarise(media_faturamento = mean(price_string))%>% 
  arrange(media_faturamento)
```

```{r}
media_faturamento %>% 
  mutate(suburb = fct_reorder(suburb, media_faturamento)) %>% 
  ggplot(aes(suburb, media_faturamento, fill = suburb))+
  geom_col()+
  labs(title = "Média de Faturamento por bairro",
       subtitle = "Qual a média do faturamento de listings alugados em cada bairro?",
       x = "Bairro",
       y = "Preço Médio")+
  theme_fivethirtyeight()+
  scale_fill_discrete(guide="none")+
scale_y_continuous(labels = function(x) paste0("R$", x))

```


O centro possui o valor médio menor, seguido por Lagoa da Conceição. Jurerê possuí a média de preço maior.


## 3. Existem correlações entre as características de um anúncio e seu faturamento?
### a. Quais? Explique


```{r}

faturamento_medio <- deafio_completo %>% 
  filter(occupied == "0") %>% 
  group_by(airbnb_listing_id) %>%
  mutate(media_faturamento = round(mean(price_string),2)) %>% 
  ungroup() %>% 
  select(airbnb_listing_id, number_of_bedrooms:media_faturamento) %>% 
  distinct() %>% 
  replace(is.na(.), 0)

```

```{r}
faturamento_medio %>% 
  summary()
```


#### Gráfico Faturamento x Número de Quartos

```{r}
faturamento_medio %>% 
  filter(media_faturamento < 1500) %>%
  # mutate(number_of_bedrooms = as.character(number_of_bedrooms)) %>% 
  ggplot(aes(number_of_bedrooms,media_faturamento, fill =as.character(number_of_bedrooms), group =number_of_bedrooms ))+
  geom_boxplot()
```

#### Gráfico Faturamento x Número de Banheiros

```{r}
faturamento_medio %>% 
  filter(media_faturamento < 1500) %>%
  mutate(number_of_bathrooms = as.character(number_of_bathrooms)) %>% 
  ggplot(aes(number_of_bathrooms,media_faturamento, fill = number_of_bathrooms, group = number_of_bathrooms))+
  geom_boxplot()

```


#### Gráfico Faturamento x Estrelas de classificação

```{r}
faturamento_medio %>% 
  filter(media_faturamento < 1500) %>%
  # mutate(number_of_bedrooms = as.character(number_of_bedrooms)) %>% 
  ggplot(aes(star_rating,media_faturamento, fill =as.character(star_rating), group =star_rating ))+
  geom_boxplot()
```

#### Gráfico Faturamento x Se é SuperHost

```{r}
faturamento_medio %>% 
  filter(media_faturamento < 1500) %>%
  # mutate(number_of_bedrooms = as.character(number_of_bedrooms)) %>% 
  ggplot(aes(is_superhost,media_faturamento, fill =as.character(is_superhost), group =is_superhost ))+
  geom_boxplot()
```


#### Gráfico Faturamento x Quantidade de Review

```{r}
faturamento_medio %>% 
  filter(media_faturamento < 1500) %>%
  mutate(number_of_reviews = case_when(number_of_reviews > 11.13 ~ "acima_media",
                                       TRUE ~ "abaixo_da_media")) %>% 
  # mutate(number_of_bedrooms = as.character(number_of_bedrooms)) %>% 
  ggplot(aes(number_of_reviews, media_faturamento, fill =number_of_reviews, group =number_of_reviews ))+
  geom_boxplot()
```

De acordo com os gráficos acima é possível afirmar que existe uma relação entre o número de quartos e o números de banheiros e o faturamento médio de cada um dos imóveis. O mesmo não pode ser afirmado para as outras carcteristicas do anúncio, como Quantidade de comentários, se é ou não superhosting, número de estrelas dados por outras pessoas. A seguir será feita a relação da rorelação dessas duas variáveis com o preço médio de faturamento.


```{r}
cor(faturamento_medio$media_faturamento, faturamento_medio$number_of_bedrooms)
```
Existe uma correlação postiva entre o número de quartos e o faturamento médio.

```{r}
cor(faturamento_medio$media_faturamento, faturamento_medio$number_of_bathrooms)


```
Existe também uma correlação positiva entre o número de banheiros e o faturamento médio.


## 4. Qual a antecedência média das reservas?
### a. Esse número é maior ou menor para finais de semana?

```{r}
desafio_completo_fds <- deafio_completo %>% 
  filter(booked_on != "blank") %>%
  mutate(final_semana = is.weekend(date),
         antecedencia = difftime(date, booked_on, units = "days"))
```


```{r}
media_antecedencia <- desafio_completo_fds %>% 
  summarise(media_antecendencia = mean(antecedencia)) 

media_antecedencia
```

```{r}
media_antecedencia_final_de_semana <- desafio_completo_fds %>% 
  group_by(final_semana) %>% 
  summarise(media_antecendencia = mean(antecedencia))

media_antecedencia_final_de_semana %>% view()
```

A diferença entre o tempo médio de reserva geral, dias de semana e final de semana parece não existir(estatisticamente falando). Para termos certeza é necessário calcular o desvio padrão e comparar os valores. O t-test será feito.


```{r}
antecedencia_wide <- desafio_completo_fds %>% 
  select(antecedencia, final_semana) %>% 
  mutate(linha = seq(1:length(antecedencia))) %>% 
  pivot_wider(names_from = final_semana, values_from = antecedencia) %>% 
  # replace(is.na(.), 0) %>% 
  rename("final_de_semana" =  "TRUE",
         "dia_de_semana" = "FALSE")

```

```{r}
t.test(antecedencia_wide$dia_de_semana, antecedencia_wide$final_de_semana)
```
Com esse p-value concluimos que não existe diferença estatística entre a antecedência de reserva entre dias de seamana e final de semana.
